臺灣苗栗地方法院民事裁定
　　　　　　                        　110年度聲字第32號
聲  請  人
即  原  告   姚圳哲  
上列聲請人因與相對人即被告謝秀霖、陳俞硯間請求侵權行為損
害賠償事件（本院110 年度訴字第228號），聲請法官迴避，本
院裁定如下：
    主  文
聲請駁回。
    理  由
一、本件聲請意旨略以：法官審理案件，不尊重當事人之同意，
    擅自主張被告之權益，而被告無提出任何具體答辯等文件，
    足認法官劉奕榔執行職務有偏頗之虞。
二、按法官有下列各款情形之一者，應自行迴避，不得執行職務
    ：一、法官或其配偶、前配偶或未婚配偶，為該訴訟事件當
    事人者。二、法官為該訴訟事件當事人八親等內之血親或五
    親等內之姻親，或曾有此親屬關係者。三、法官或其配偶、
    前配偶或未婚配偶，就該訴訟事件與當事人有共同權利人、
    共同義務人或償還義務人之關係者。四、法官現為或曾為該
    訴訟事件當事人之法定代理人或家長、家屬者。五、法官於
    該訴訟事件，現為或曾為當事人之訴訟代理人或輔佐人者。
    六、法官於該訴訟事件，曾為證人或鑑定人者。七、法官曾
    參與該訴訟事件之前審裁判或仲裁者；遇有下列各款情形，
    當事人得聲請法官迴避：一、法官有前條所定之情形而不自
    行迴避者。二、法官有前條所定以外之情形，足認其執行職
    務有偏頗之虞者，民事訴訟法第32條、第33條第1 項分別定
    有明文。而民事訴訟法第33條第1 項第2 款規定法官有應自
    行迴避而不自行迴避以外之情形，足認其執行職務有偏頗之
    虞，據而聲請法官迴避者，應以法官對於訴訟標的有特別利
    害關係，或與當事人之一造有密切之交誼或嫌怨，或基於其
    他情形客觀上足疑其為不公平之審判者為其原因事實，若僅
    憑當事人之主觀臆測，或不滿法官進行訴訟遲緩，或於曉諭
    發問態度欠佳，或認法官就其聲明之證據不為調查、鑑定或
    指揮訴訟欠當，則不得謂其有偏頗之虞（最高法院69年台抗
三、經調本院110 年度訴字第228號卷知悉，聲請人業於民國110
    年9月6日具狀撤回與相對人即被告謝秀霖、陳俞硯間請求侵
    權行為損害賠償事件，是本件已無法官對於本案訴訟標的有
    特別利害關係，或與本案當事人之一造有密切之交誼，或有
    其他情形客觀上足疑其為不公平審判之情事，故聲請人依民
    事訴訟法第33條規定請求劉奕榔法官迴避，已無必要，應予
    駁回，爰裁定如主文。
中    華    民    國   110    年    9    月   9       日
           民事第一庭   審判長法  官  宋國鎮
                              法  官  張新楣
                              法  官  張珈禎
以上正本係照原本作成。
如不服本裁定應於送達後10日內向本院提出抗告狀，並繳納抗告
費新臺幣1,000 元。
中    華    民    國   110    年    9    月  10       日
                              書記官  黃南穎